【裁判字號】    98,訴,237
【裁判日期】    980410
【裁判案由】    偽造文書等
【裁判全文】
臺灣臺北地方法院刑事判決               98年度訴字第237號
公  訴  人  臺灣臺北地方法院檢察署檢察官
被      告  乙○○
                    （另案於臺灣臺北監獄臺北分監執行中）
上列被告因偽造文書等案件，經檢察官提起公訴（九十八年度偵
字第二五四二號），被告於準備程序中先就被訴事實為有罪之陳
述，經本院告以簡式審判之旨，並聽取當事人之意見後，本院合
議庭裁定行簡式審判程序後，判決如下：
    主  文
乙○○意圖為自己不法之所有，而侵占遺失物，處罰金新臺幣壹
仟元，如易服勞役，以新臺幣壹仟元折算壹日。又行使偽造私文
書，足以生損害於他人，累犯，處有期徒刑月，如易科罰金，
以新臺幣壹仟元折算壹日。如附表所示偽造之署押沒收之。又竊
盜，累犯，處有期徒刑肆月，如易科罰金，以新臺幣壹仟元折算
壹日。應執行有期徒刑陸月，如易科罰金，以新臺幣壹仟元折算
壹日。如附表所示偽造之署押沒收之。
    事  實
一、乙○○前於(一)民國九十四年間，因違反洗錢防制法案件，經
    臺灣板橋地方法院（下稱板橋地院）以九十四年度簡字第二
    八一三號判決判處有期徒刑三月確定，嗣於九十五年四月六
    日易科罰金執行完畢；復於(二)九十五年間，因犯加重竊盜罪
    ，經板橋地院以九十五年度易字第一三四七號判決判處有期
    徒刑七月，並以九十六年度聲減字第二０三０號裁定減為有
    期徒刑三月又十五日確定，嗣於九十六年八月二十八日縮刑
    期滿執行完畢。
二、乙○○於九十七年九月二十五日某時許，在臺北市大安區○○○路○段一九七號統領百貨後方，拾獲他人遺失於該處之
    丙○○名義之麥歡樂２４Ｈ休閒圖書館會員卡，乃萌生為自
    己不法所有之意圖，予以侵占入己，旋持該卡進入位於臺北
    市大安區○○○路○段一九七號十四樓麥歡樂２４Ｈ休閒圖
    書館內，因該館人員告以資料已久需重新申辦，乙○○明知
    其並未經丙○○同意或授權，竟萌生行使偽造私文書之犯意
    ，於麥歡樂２４Ｈ休閒圖書館入會申請表簽收欄上，偽簽丙○○之署押一枚，以偽造完成丙○○表示申請麥歡樂２４Ｈ
    休閒圖書館會員卡意思之申請表私文書後，持之交予不知情
    之麥歡樂２４Ｈ休閒圖書館工作人員以行使之，足以生損害
    於丙○○及麥歡樂２４Ｈ休閒圖書館。又於同年月二十七日
    ，在麥歡樂２４Ｈ休閒圖書館內，見甲○○離座之際，竊取
    甲○○置放在座位上手提包內之現金新臺幣（下同）六千元
    及摩托羅拉牌行動電話（序號：000000000000
    000號），得手後隨即離去。嗣因乙○○將其向友人郭志
    斌所借用之行動電話門號0000000000之ＳＩＭ卡
    插入上開竊得之摩托羅拉牌行動電話內使用，經警循線查獲
    ，始悉上情。
三、案經甲○○訴由臺北市政府警察局大安分局移送臺灣臺北地
    方法院檢察署檢察官偵查起訴。
    理  由
一、證據之認定：
    上開事實一之部分，業據告訴人甲○○及證人即被害人丙○○於警詢時指述明確（告訴人甲○○部分，偵查卷第七頁至
    第九頁參照；證人丙○○部分，偵查卷第十四、十五頁參照
    ），並經證人即麥歡樂２４Ｈ休閒圖書館負責人許金全及證
    人郭志斌、賴惠英證述屬實（證人許金全部分，偵查卷第十
    一頁至第十三頁參照，證人郭志斌部分，偵查卷第十七頁參
    照，證人賴惠英部分，偵查卷第十六頁參照），復有麥歡樂
    ２４Ｈ休閒圖書館監視畫面之翻拍相片、消費明細及入會申
    請表等件在卷可證（偵查卷第十九頁至第三十頁參照），且
    被告乙○○亦於本院九十八年三月二十七日審理時供承不諱
    （本院當日審判筆錄參照），是依(一)告訴人甲○○之指述、
    (二)證人丙○○之證述、(三)證人許金全之證述、(四)證人郭志斌
    之證述、(五)證人賴惠英之證述、(六)監視器翻拍相片、(七)消費
    明細及(八)入會申請表等補強證據已足資擔保被告於本院審理
    時所為之上開任意性自白具有相當程度之真實性，而得確信
    被告前述自白之犯罪事實確屬真實，從而依刑事訴訟法第一
    百五十六條第一項及第二項規定，本院自得依被告前述自白
    及該補強證據認定被告確有為前述侵占遺失物、行使偽造私
    文書及竊盜等犯行，本件事證明確，被告之犯行堪以認定。
二、論罪科刑之法律適用：
  (一)查被告乙○○拾獲他人遺失之丙○○名義之麥歡樂２４Ｈ休
    閒圖書館會員卡後，侵占入己之行為，核係犯刑法第三百三
    十七條之侵占遺失物罪。公訴人雖未引用侵占遺失物之條文
    ，惟起訴書犯罪事實欄已敘及此部分之犯行，且經實行公訴
    全程到庭之檢察官於本院九十八年三月二十七日審理時，當
    庭以言詞補充此部分之起訴法條（本院當日審判筆錄參照）
    ，本院自應予以審理，附此敘明。
  (二)查被告於麥歡樂２４Ｈ休閒圖書館入會申請表之會員卡簽收
    欄上，偽簽丙○○之署押一枚，以偽造完成丙○○表示申請
    麥歡樂２４Ｈ休閒圖書館會員卡意思之申請表私文書後，持
    之向不知情之圖書館人員行使之行為，核其所為，係犯刑法
    第二百十六條、第二百十條之行使偽造私文書罪。其偽造署
    押，用以偽造私文書後，進而行使，偽造署押之低度行為應
    為偽造私文書之高度行為所吸收，偽造私文書之低度行為應
    為行使之高度行為所吸收，均不另論罪。
  (三)另查被告竊取甲○○所有之現金及行動電話之行為，核其所
    為，係犯刑法第三百二十條第一項之竊盜罪。
  (四)被告所犯侵占遺失物罪、行使偽造私文書罪及竊盜罪等三罪
    ，犯意各別，罪名不同，應分論併罰之。
  (五)查被告有如事實一之部分所載之犯罪科刑執行情形，有臺灣
    高等法院被告前案紀錄表一份在卷可稽，其前受有期徒刑執
    行完畢，於五年以內故意再犯本件行使偽造私文書罪及竊盜
    罪之有期徒刑以上之罪，為累犯，應依刑法第四十七條第一
    項之規定，加重其刑。
  (六)爰審酌被告犯罪之手段、智識程度、所生危害，所得財物不
    多，及犯罪後尚能坦承犯行、態度良好等一切情狀，量處如
    主文所示之刑，就罰金部分諭知易服勞役之標準，就徒刑部
    分諭知易科罰金之折算標準，並就徒刑部分定其應執行之刑
    及諭知易科罰金之折算標準。
  (七)如附表所示丙○○之署押為被告所偽造，業據被告供承在卷
    ，已如前述，爰依刑法第二百十九條之規定，不論屬於犯人
    與否，由本院宣告沒收之。
據上論斷，應依刑事訴訟法第二百七十三條之一第一項、第二百
九十九條第一項前段，刑法第二百十六條、第二百十條、第三百
二十條第一項、第三百三十七條、第五十一條第五款、第九款、
第四十七條第一項、第四十一條第一項前段、第四十二條第三項
前段、第二百十九條，刑法施行法第一條之一，判決如主文。
本案經檢察官王育珍到庭執行職務。
中    華    民    國    98    年    4     月    10    日
                  刑事第九庭    法  官  林怡秀
以上正本證明與原本無異。
如不服本判決應於收受送達後10日內向本院提出上訴書狀，並應
敘述具體理由；其未敘述上訴理由者，應於上訴期間屆滿後20日
內向本院補提理由書（均須按他造當事人之人數附繕）「切勿逕
送上級法院」。
                                書記官  張汝琪
中    華    民    國    98    年    4     月    10    日
附表：
┌──┬─────────┬───┬──────────┐
│編號│偽造之署押        │數量  │備註                │
├──┼─────────┼───┼──────────┤
│ 一 │麥歡樂２４Ｈ休閒圖│壹枚  │臺北地檢署九十八年度│
│    │書館入會申請表之會│      │偵字第二五四二號卷第│
│    │員卡簽收欄上偽造林│      │十九頁參照          │
│    │育全之署押        │      │                    │
└──┴─────────┴───┴──────────┘
附錄本案論罪科刑法條全文：
中華民國刑法第二百十條
偽造、變造私文書，足以生損害於公眾或他人者，處五年以下有
期徒刑。
中華民國刑法第二百十六條
行使第二百十條至第二百十五條之文書者，依偽造、變造文書或
登載不實事項或使登載不實事項之規定處斷。
中華民國刑法第三百二十條
意圖為自己或第三人不法之所有，而竊取他人之動產者，為竊盜
罪，處五年以下有期徒刑、拘役或五百元以下罰金。
意圖為自己或第三人不法之利益，而竊佔他人之不動產者，依前
項之規定處斷。
前二項之未遂犯罰之。
中華民國刑法第三百三十七條
意圖為自己或第三人不法之所有，而侵占遺失物、漂流物或其他
離本人所持有之物者，處五百元以下罰金。


司法院資訊處製作；財團法人民間司法改革基金會備份。
